【裁判字號】    97,訴,331
【裁判日期】    970814
【裁判案由】    毒品危害防制條例
【裁判全文】
臺灣宜蘭地方法院刑事判決               97年度訴字第331號
公  訴  人  臺灣宜蘭地方法院檢察署檢察官
被      告  甲○○
                      宜蘭縣羅.
上列被告因毒品危害防制條例案件，經檢察官提起公訴（97年度
毒偵字第484號），嗣於本院準備程序進行中，被告先就被訴事
實為有罪之陳述，經裁定進行簡式審判程序，本院判決如下：
    主  文
甲○○施用第一級毒品，累犯，處有期徒刑壹年貳月。
    事  實
一、甲○○前因麻醉藥品管理條例案件，經臺灣高等法院以86年
    度上易字第8219號判決判處有期徒刑六月、因肅清煙毒條例
    案件，經本院以87年度訴字第25號判決判處有期徒刑三年二
    月，並經本院以87年度聲字第373號裁定應執行有期徒刑三
    年六月確定。另因毒品危害防制條例案件，經最高法院以89
    年度台上字第3440號判決判處有期徒刑五年六月確定。復因
    施用毒品案件，先後經臺灣高等法院以94年度上訴字第840
    號判決判處有期徒刑八月、本院以93年度易字第204號判決
    判處有期徒刑八月，並經臺灣高等法院以94年度聲字第840
    號裁定應執行有期徒刑一年三月確定。經接續執行上開三應
    執行之刑後，甫於民國97年2月29日縮刑期滿執行完畢。
二、甲○○前亦因施用毒品案件，經送觀察、勒戒及強制戒治後
    ，於88年3月12日停止戒治交付保護管束而釋放，並於88年8
    月20日保護管束期滿而執行強制戒治完畢，復於上開強制戒
    治執行完畢釋放後五年內，因前揭之施用毒品案件，經臺灣
    高等法院以94年度上訴字第840號判決判處有期徒刑八月確
    定。詎甲○○猶不知悔改，明知海洛因、安非他命分別為毒
    品危害防制條例第2條第2項第1、2款所規定之第一、二級毒
    品，不得擅自施用，竟仍基於施用第一級毒品海洛因、第二
    級毒品安非他命之犯意，於97年4月10日凌晨1時許，在宜蘭
    縣羅東鎮博愛醫院前之朋友車內，以將第一級毒品海洛因及
    第二級毒品安非他命混合放入玻璃吸食器內用火燒烤，再吸
    食其所生煙霧之方式，同時施用第一級毒品海洛因、第二級
    毒品安非他命一次。嗣經警方於97年4月10日凌晨2時許，採
    集甲○○尿液送驗後，始查知上情。
三、案經宜蘭縣政府警察局羅東分局報請臺灣宜蘭地方法院檢察
    署檢察官偵查起訴，嗣於本院準備程序進行中，被告先就被
    訴事實為有罪之陳述，經裁定進行簡式審判程序。
    理  由
一、上揭犯罪事實，業據被告甲○○於檢察官偵訊及本院審理時
    坦承不諱，且其於97年4月10日凌晨2時許所採之尿液，經送
    檢驗結果，確實呈現嗎啡、可待因、安非他命、甲基安非他
    命陽性反應之事實，亦有宜蘭縣政府警察局羅東分局尿液採
    驗作業管制紀錄、慈濟大學濫用藥物檢驗中心檢驗總表各一
    件在卷可稽。又被告前因施用毒品案件，經送觀察、勒戒及
    強制戒治，於88年3月12日停止戒治交付保護管束而釋放，
    並於88年8月20日保護管束期滿而執行強制戒治完畢，復於
    上開強制戒治執行完畢釋放後五年內，因施用毒品案件，經
    臺灣高等法院以94年度上訴字第840號判決判處有期徒刑八
    月確定乙情，亦有全國施用毒品案件紀錄表、法務部全國檢
    察官線上查詢刑案人犯在監所最新資料報表、臺灣高等法院
    被告前案紀錄表各一件附卷可佐。依此，足徵被告上開自白
    確與事實相符，其於強制戒治執行完畢釋放後，五年內已再
    犯施用毒品罪，並經判處罪刑確定，復又再犯本案施用第一
    、二級毒品罪之事證已臻明確，其犯行堪予認定，應依法論
    科。
二、查海洛因、安非他命分別為毒品危害防制條例第2條第2項第
    1、2款所規定之第一、二級毒品，均不得擅自施用，且因施
    用毒品而執行觀察勒戒或強制戒治完畢釋放後，倘於五年內
    已再犯施用毒品，經依法追訴處罰，縱其第三次（或第三次
    以上）再度施用毒品之時間，在初犯經觀察勒戒或強制戒治
    執行完畢釋放五年以後，仍應依毒品危害防制條例第10條之
    規定處罰（參見最高法院95年度第7次刑事庭會議決定）。
    故核被告前揭施用海洛因、安非他命之行為，分別係犯毒品
    危害防制條例第10條第1項之施用第一級毒品罪、同條第2項
    之施用第二級毒品罪。其施用行為前後持有第一級毒品海洛
    因、第二級毒品安非他命之低度行為，分別為其施用之高度
    行為所吸收，均不另論罪。又被告係以一施用行為，同時施
    用第一級毒品海洛因及第二級毒品安非他命，而觸犯構成要
    件不相同之二罪名，為想像競合犯，應從一重之施用第一級
    毒品罪處斷。再者，被告有事實欄一所載之前案紀錄，且甫
    於97年2月29日縮刑期滿執行有期徒刑完畢之事實，有卷附
    之臺灣高等法院被告前案紀錄表可資參照，其於受有期徒刑
    之執行完畢後，五年以內故意再犯有期徒刑以上之本罪，為
    累犯，應依法加重其刑。爰審酌被告之素行、智識程度；犯
    罪之動機、目的、手段；前已因施用毒品之犯行，經執行觀
    察勒戒、強制戒治及有期徒刑完畢，仍不知悔改，復繼續沾
    染毒品惡習，其施用毒品行為對於自身及社會所造成之危害
    程度非輕；同時施用第一、二級毒品之犯罪態樣；犯後已坦
    承犯行，態度尚佳等一切情狀，量處如主文所示之刑，以示
    警懲。至於扣案之注射針筒一支，被告已否認係其所有，而
    公訴人亦未能舉證證明屬於被告所有，該針筒又非屬違禁物
    ，爰不為沒收之宣告，附此敘明。
據上論斷，應依刑事訴訟法第273條之1第1項、第299條第1項前
段，毒品危害防制條例第10條第1項、第2項，刑法第11條前段、
第55條、第47條第1項，判決如主文。
本案經檢察官吳廣莉到庭執行職務。
中    華    民    國    97    年    8     月    14    日
                  刑事第三庭法  官  劉家祥
以上正本證明與原本無異。
如不服本判決應於收受本判決後10日內向本院提出上訴書狀，並
應敘述具體理由。若未敘述理由者，應於上訴期間屆滿後20日內
向本院補提理由書狀(均須按他造當事人之人數附繕本)。
                            書記官  劉謹翊
中    華    民    國    97    年    8     月    14    日
附錄本案論罪科刑法條全文：
毒品危害防制條例第10條
施用第一級毒品者，處 6 月以上 5 年以下有期徒刑。
施用第二級毒品者，處 3 年以下有期徒刑。


司法院資訊處製作；財團法人民間司法改革基金會備份。
